【裁判字號】    96,上訴,5127
【裁判日期】    970123
【裁判案由】    偽造文書等
【裁判全文】
臺灣高等法院刑事判決                96年度上訴字第5127號
上  訴  人  臺灣板橋地方法院檢察署檢察官
被      告  丁○○
            丙○○
共      同
指定辯護人  本院公設辯護人陳德仁
上列上訴人因被告等偽造文書等案件，不服臺灣板橋地方法院95
年度訴字第3473號，中華民國96年10月31日第一審判決（起訴
案號：臺灣板橋地方法院檢察署94年度偵續字第310號），提起
上訴，本院判決如下：
    主  文
上訴駁回。
    理  由
一、公訴意旨略以：被告丙○○係品天下實業有限公司（下稱品
    天下公司）之外務員，被告丁○○則係品天下公司實際負責
    人蔡松住（另由原審法院95年度訴字第3474號案件審理中）
    之前妻。被告丁○○明知品天下公司於民國89年間財務已陷
    於困難，無清償能力，竟與蔡松住共同意圖為自己不法之所
    有並基於偽造文書之概括犯意聯絡，先由蔡松住委由有犯意
    聯絡之林堂雄（原審法院95年度訴字第3474號案件審理中）
    ，以林堂雄之名義申領合作金庫銀行東新莊分行（下稱合作
    金庫銀行）之支票，再由被告丁○○在附表一所示3張支票
    上偽簽林堂雄之署押及蓋用林堂雄之印文，並由蔡松住背書
    後，以品天下公司須購買檳榔原料及擴充營業為由，持向甲
    ○○（起訴書誤載為林士雅，業經公訴人於民國96年1月15
    日準備程序期日更正為甲○○）調借現金週轉，使甲○○陷
    於錯誤而同意借與如附表一所示之款項，受騙金額總計新臺
    幣（下同）60萬元。被告丙○○明知蔡松住向他人購入俗稱
    「芭樂票」之人頭支票，竟與蔡松住共同意圖為自己不法所
    有及基於偽造文書之概括犯意聯絡，為蔡松住收取向他人購
    買之支票，並由蔡松住於支票背書處偽簽黃建龍、林銘祥、
    郭國杰等署押或由被告丙○○親自背書後，分別於93年3月8
    日及93年3月15日，持如附表二之人頭支票計11張，向乙○
    以急需現金週轉為由借款，致乙○陷於錯誤，同意調借如附
    表二之金額，前後計向乙○詐得款項計143萬500元。嗣因上
    開支票屆期皆不獲兌現，甲○○、乙○始知受騙，因認被告
    丁○○、丙○○均涉有刑法第216條、第210條之行使偽造私
    文書、第339條第1項詐欺取財罪嫌。
二、按犯罪事實應依證據認定之，無證據不得認定犯罪事實；不
    能證明被告犯罪者，應諭知無罪之判決，刑事訴訟法第154
    條第2項、第301條第1項定有明文。又認定不利於被告之事
    實，須依積極證據，苟積極證據不足為不利於被告事實之認
    定時，即應為有利於被告之認定，更不必有何有利之證據。
    且認定犯罪事實所憑之證據，雖不以直接證據為限，間接證
    據亦包括在內，然而無論直接或間接證據，其為訴訟上之證
    明，須達於通常一般人均不致有所懷疑，而得確信其為真實
    之程度，始得據為有罪之認定，有最高法院30年上字第816
    號、76年台上字第4986號判例可資參照。
三、訊據被告丁○○、丙○○均堅決否認有何上揭犯行，被告丁
    ○○辯稱：其於89年間與蔡松住離婚後，即未接觸品天下公
    司之業務及財務。附表一所列3張支票上國字及阿拉伯數字
    之金額係其所寫，但林堂雄的印章非其所蓋，日期亦非其所
    寫，當時因回家照顧小孩，蔡松住說其字寫得漂亮，請其幫
    忙填寫資料，其不知道蔡松住做何事，並未與蔡松住共同持
    附表一所列支票向甲○○借調現金週轉等語。被告丙○○辯
    稱：其僅係受僱於品天下公司擔任外務員，該公司實際業務
    及財務均由蔡松住負責，蔡松住有時會交代其持支票向客戶
    換取現金，但換回之款項均交給蔡松住，其本身未從中得利
    ，亦無與蔡松住間有何行使偽造私文書或詐欺之犯意聯絡或
    行為分擔。蔡松住也向其本身及姊夫借錢，附表二編號7至
    11有其背書之支票，本來是欲持以向其大哥換票，但當天乙
    ○剛好來蔡松住家，蔡松住詢問乙○有無現金可調現，乙○
    說有，故其依蔡松住指示向乙○換票。除了其自己之背書，
    附表二支票其餘背書均非其所為。其本身也是被害人，也被
    蔡松住欠了一大堆錢等情。
四、經查：
（一）被告丁○○部分：
    １被告丁○○前雖經臺灣板橋地方法院檢察署檢察官於94年
      5月31日以94年度偵字第7688、7689號為不起訴處分，有
      該不起訴處分書附卷可稽（見第7689號偵查卷第11至20頁
      ），然觀該不起訴處分書之內容，檢察官係以依偵查所得
      之證據，不足認被告丁○○涉犯告訴意旨所指詐欺告訴人
      張世明、林士雅、簡俊傑之犯行，而對被告丁○○為不起
      訴處分。本件公訴人則係以被告丁○○於附表一所列3 張
      支票上偽造林堂雄印文，並由共犯蔡松住持該3張支票，
      向告訴人甲○○訛詐調現，而對被告丁○○提起公訴，經
      核起訴事實之被害人及相關支票，與被告丁○○於上開不
      起訴處分書中經不起訴處分之事實俱非相同，兩者顯非同
      一事實或同一案件，本案自非前述不起訴處分效力所及，
      合先說明。
    ２觀諸附表一所列3張支票，發票人欄雖各有林堂雄之印文
      1枚，惟該3張支票之正反面均無林堂雄之簽名，支票背面
      僅有蔡松住之背書，公訴人指被告丁○○在附表一支票上
      偽簽林堂雄之署押云云，顯乏依據。又被告丁○○堅詞否
      認附表一所示3張支票上林堂雄之印文為其所蓋，僅承認
      該3張支票上之金額係其填寫，此與證人蔡松住證稱：附
      表一之3張支票上之金額乃其請丁○○所寫，是回去探望
      小孩時，請丁○○寫的，但其並未向丁○○說明該3張支
      票之用途，就算丁○○問，因與丁○○無關，也不會跟丁
      ○○講等情（見原審卷第136頁）相符，足見被告丁○○
      辯稱：其僅單純幫蔡松住填寫上開3張支票上之金額，不
      知蔡松住係做何事，非屬無據。至內政部警政署刑事警察
      局95年5月15日刑鑑字第0950043758號鑑定書（見第310號
      偵查卷第50頁），僅能證明附表一3張支票大寫金額之筆
      跡均相符，此除佐證被告丁○○稱其有填載附表一3張支
      票上金額之辯解堪予採信外，無從執為不利於被告丁○○
      之認定。
    ３參以同案被告林堂雄於警詢時稱：其總共向陽信銀行、彰
      化銀行、合作金庫等三家銀行申請支票，有將支票及印鑑
      借給蔡松住使用等情（見第6995號偵查卷第29至33頁）；
      復於另案（原審法院95年度訴字第3473號案件）審理中供
      稱：當時蔡松住說自己的支票不能用，缺1、2百萬元，其
      忖度自己做生意1、2百元還可以，所以就去開戶，支票是
      蔡松住說他要用，印章也都放在蔡松住處等語（見原審卷
      第30頁），足見林堂雄確有將其申請之合作金庫銀行支票
      及印鑑放在蔡松住處，足以佐證蔡松住前揭所稱林堂雄之
      印文係其所蓋之事實。此外，檢察官未提任何積極事證證
      明該3張支票上之林堂雄印文係被告丁○○所蓋用，自難
      認被告丁○○有何偽造林堂雄印文之犯行。
    ４復就公訴意旨所指之犯罪事實觀之，公訴人既認被告丁○
      ○與蔡松住、林堂雄間有共同不法所有之意圖及詐欺取財
      之犯意聯絡，並推由林堂雄申領合作金庫銀行之支票後，
      由丁○○在支票上蓋用林堂雄印文及偽簽林堂雄署押，經
      蔡松住背書後，持以向甲○○進行詐騙，則林堂雄既與被
      告丁○○、蔡松住有共同犯意聯絡，則被告丁○○或蔡松
      住蓋用林堂雄之印章簽發上開支票，又何有偽造林堂雄印
      文可言，公訴意旨所指尤有矛盾。況本件支票上並無林堂
      雄之署押，且林堂雄復將開戶將支票及印章交由蔡松住使
      用，已如前述，公訴意旨此部分所指顯不足採。
    ５又證人甲○○於原審證稱：在借錢之前其不認識蔡松住，
      係因大哥林士雅的關係而借給蔡松住錢，林士雅說有拜把
      兄弟要到大陸投資，需要資金周轉，且大陸設廠是林士雅
      去幫忙的，所以其很相信，也沒有詳細問，就林士雅一句
      話即借錢給蔡松住。後來蔡松住就陸續向其借錢，並有開
      支票（含附表一3張支票）及本票（見原審卷第104頁反面
      至第107頁）；證人林士雅亦稱：蔡松住在大陸設廠，是
      其幫忙建置起來的。89年間蔡松住即被倒過2次，嗣91、
      92年間又向其借錢，雖然前面借的錢還沒有清償，也知道
      蔡松住支票已經跳票，但支票跳票以後再做起來的人也很
      多，而且看蔡松住很認真，又在大陸設廠，還是借錢給蔡
      松住，這就是兄弟，其就是挺兄弟。後來打聽蔡松住在外
      面欠很多錢，才告蔡松住。至於丁○○與蔡松住二人好像
      沒有在一起，丁○○幾乎沒有出面向其借過錢，當初與林
      士展告丁○○的原因，是因為丁○○是藝術型的人，字寫
      得很漂亮，有幾張支票是丁○○的字（見原審卷第101至1
      04頁）。證人蔡松住亦證稱：其與丁○○約於89年間即離
      婚，附表一之支票約是在發票日前1、2個月簽發的，離婚
      後其即未請丁○○持票向他人調現等語（見原審卷第138
      頁），足見持附表一3張支票向甲○○調現者乃蔡松住，
      被告丁○○並未參與。且被告丁○○所辯幫蔡松住在支票
      填寫之情形，亦非無據。復參另案（蔡松住被訴詐欺案）
      之被害人李國安證稱：是蔡松住來向其借錢（見原審卷第
      114頁）；證人王桂香亦稱：都是蔡松住一個人拿支票向
      其借錢等情（見原審卷第117頁），亦可佐丁○○所辯：
      其與蔡松住離婚後，即未過問品天下公司之財務，其並未
      與蔡松住共同開票等語，堪以採信。公訴人復未提出其他
      積極事證加以佐證，當難認被告丁○○與蔡松住間有何詐
      欺取財之犯意聯絡或行為分擔。
    ６至另案被害人簡俊傑雖指稱蔡松住89年間向其借錢時，被
      告丁○○陪同前往（見第6995號偵查卷第67頁），然是時
      被告丁○○與蔡松住為夫妻，且上開借款情事與本案時間
      距離已久，與被告蔡松住向甲○○為本件借款之情形亦不
      相同，自非得以上情推認被告丁○○就本案與蔡松住有何
      共同犯意或行為分擔。又另案被害人蘇燦明雖證稱：丁○
      ○有在本票背書，但亦詳敘：其所指之此2張本票，是蔡
      松住說被兄弟押走，叫其將票抽回來換本票，並說叫孩子
      的媽（即被告丁○○）背書等情（見原審卷第119頁反面
      ），則被告丁○○在該本票背書亦另有緣由，自難執以認
      為被告丁○○本件有何共同詐欺犯行。再則，雖被告丁○
      ○與蔡松住離婚之後，蔡松住仍提供金錢，甚至借錢時以
      需提供丁○○金錢為借款之原因，但此乃夫妻離婚之後，
      蔡松住對於被告丁○○及孩子提供生活所需之約定，被告
      丁○○雖接受蔡松住提供生活教育費用等，亦難以此認為
      與蔡松住在外如何借款、有無詐欺，有何犯意聯絡及行為
      分擔。此外復查無其他積極證據足以證明被告丁○○有何
      與蔡松住共同持本件附表一支票向甲○○調借金錢情事，
      自難遽認被告丁○○上開犯行。
（二）被告丙○○部分：
    １證人乙○證稱：93年3月時，蔡松住說金主出國，請其幫
      2、3個月的忙，蔡松住總共向其借款2次，含借款、貨款
      及利息共是143萬500元。附表二編號1至6之支票是蔡松住
      在家裡交付，編號7至11有被告丙○○背書之支票，是蔡
      松住和被告丙○○一起交付。那時候蔡松住要其放心，說
      都是丙○○收回來之客票，本來是要向丙○○的姊姊調的
      ，但因為丙○○之姊姊當時買了股票，沒有錢，所以才向
      其調借。丙○○雖然在場沒有說什麼，只有說一句「乙○
      ，你不要怕」。其有看票的背書，背書沒有問題都是同行
      ，因為有這些人背書才被騙等情（見原審卷第112頁反面
      、第113頁）；證人蔡松住證述：附表二之支票乃其分2次
      向乙○貼現，有些票是其向乙○換的，有些是本來要向丙
      ○○的姊夫調現，後來拿去向乙○調現。附表二編號1、2
      之支票其背書蔡松住及榮富，編號3之支票其背書品天下
      及蔡松住、編號4支票其只背書蔡松住、編號5支票其背書
      蔡松住及順益、編號6支票其背書蔡松住及御家檳榔、編
      號7至10支票其背書蔡松住、編號11支票其背書蔡松住及
      黃建龍。第2次跟乙○貼現時，丙○○有在場，當時丙○
      ○本來要拿票回去臺中，剛好乙○來，其問乙○有沒有錢
      ，就叫丙○○直接拿要去臺中換的票向乙○貼現，丙○○
      只有這次和其一起持票向乙○貼現，其向丙○○姊夫票貼
      比較多，94年度偵續字第310號偵查卷第17至32頁之支票
      及工廠買賣及經營契約書，均是其叫丙○○向他姊夫借款
      所用等情（見原審卷第136頁至第138頁）。
    ２由此可知，證人乙○、蔡松住均一致證稱附表二之支票乃
      蔡松住分2次持向乙○借調現金，第1次蔡松住持附表二編
      號1至6之支票向乙○調現時，丙○○並不在場。證人蔡松
      住亦已明確證述附表二支票上「蔡松住」、「順益」、「
      品天下」、「黃建龍」等背書均為其所為。且其第2次向
      乙○調現之支票，原本係其囑由被告丙○○持以向丙○○
      姊夫調現，適因乙○來到蔡松住住處，才請被告丙○○將
      該等支票轉向乙○調取現金。復觀附表二編號7至11之支
      票背面，確均有「阿得」即被告丙○○之背書，凡此俱徵
      被告丙○○辯稱：附表二支票其有背書「阿得」之支票，
      是本來要跟其大哥換票，剛好乙○來找蔡松住，蔡松住徵
      得乙○同意後，才轉向乙○調現等語，應屬信實。由上足
      知，被告丙○○並未與蔡松住一同持附表二編號1至6之支
      票向乙○調款，且係因乙○剛好到訪，方由蔡松住轉而持
      附表二編號7至11之支票向乙○調現，丙○○僅單純在場
      ，此由證人乙○所稱：蔡松住第二次持票向其調現時，丙
      ○○在場沒有說什麼，只有說一句「乙○，你不要怕」等
      語亦可佐證，實難認被告丙○○有何與蔡松住共同向乙○
      施用詐述訛取款項之行為分擔及犯意聯絡。
    ３至證人乙○雖證稱：附表二之支票都是空白票，林堂雄、
      謝錦童說是蔡松住拿錢給丙○○去三重地區買回來的云云
      。然就蔡松住是否確曾拿錢給丙○○去三重地區買回附表
      二相關支票之待證事實，乙○並未親身見聞，只是傳聞。
      況觀之卷附蔡松住證述曾持以請被告丙○○向其姊夫調現
      之支票（見第310號偵查卷第17至27頁），亦有與附表二
      編號1、2、10支票同以祥康有限公司傅孟昌、林冠仲為發
      票人者，且被告丙○○自己更於附表二編號7至11支票之
      背面背書，衡諸常情，若被告丙○○知悉附表二之各張支
      票乃蔡松住或其購得之空頭支票，並無兌現之可能，應無
      收受後轉向自己親人借調現金之理，更無自己於支票後方
      背書，反使自己遭受他人追索之可能，是被告丙○○辯稱
      不知該等支票為空頭支票，應非無據。另證人謝錦童雖於
      偵查中證稱：其有看過丙○○在公司收回來之支票上填寫
      ，發票人並非蔡松住或丙○○，看過約2、3次，票都是蔡
      松住去收回來的，故其認為丙○○知悉是芭樂票云云（見
      第310號偵查卷第48頁），然公司因收款或調現而在外取
      得支票，核屬常情，被告丙○○縱有在公司收回之支票上
      依蔡松住之指示填寫，衡以前揭其本身亦收受上開客票向
      姊夫借錢、並在本件支票背書等事證，亦難認被告丙○○
      明知上開支票不能兌現。
    ４另證人郭國杰雖於偵查中稱：其公司行號為榮富，附表二
      編號1、2之支票不是其所背書（見第310號偵查卷第44頁
      ），證人林銘祥於偵查中證述：附表二編號6之支票不是
      其背書，亦未同意由蔡松住或任何人在其上背書等語（
      見第7648號偵查卷第282頁）。然附表二之各張支票，除
      其中編號7至11之支票經被告丙○○自己背書外，其餘「
      蔡松住」、「順益」、「品天下」、「黃建龍」、「御家
      檳榔」等背書乃蔡松住為之，業經證人蔡松住證述如前；
      且附表二編號1至6之支票乃蔡松住自己持以向乙○調取現
      金，被告丙○○並未參與，是附表二編號1、2、6支票背
      書欄上「郭」、「榮富」、「林銘祥」等署押，並無任何
      證據足證與被告丙○○有何關聯。而附表二編號7至11支
      票，除被告丙○○及其老闆蔡松住背書外，僅編號11另有
      「黃建龍」之背書，而證人黃建龍已於偵查中證稱：蔡松
      住曾經說過以其名義背書較容易借款，其有同意蔡松住簽
      寫其名義背書等語（見第310號偵查卷第14頁），是蔡松
      住既曾得黃建龍同意背書，被告丙○○未細究為何背面另
      有黃建龍名義背書，即自行背書負擔票據責任交予乙○為
      老闆蔡松住調借現金，實難認有何偽造文書及詐欺之認識
      及犯行。
（三）綜上所述，尚難遽認被告丁○○、丙○○有何上揭犯行，
      此外復查無其他積極證據足資證明被告三人有何公訴人所
      指本件犯行，自屬不能證明其等犯罪。
五、原審依調查證據之結果，斟酌全辯論意旨，認被告二人犯罪
    不能證明，依法為無罪之諭知，經核並無不合。檢察官提起
    上訴，認內政部警政署刑事警察局95年5月15日刑鑑字第095
    0043758號鑑定書，足以證明附表一3張支票大寫金額之筆跡
    與被告丁○○之筆跡相符；被告丙○○明知附表二之支票係
    蔡松住或其購得之空頭支票，並無兌現之可能性，惟為幫助
    蔡松住取得款項，於向自己親友及他人調現時，由自己背書
    可增加成功之機會，故被告二人均有詐欺及偽造文書犯行，
    指摘原判決不當云云，為無理由，應予駁回。
據上論斷，應依刑事訴訟法第368條，判決如主文。
本案經檢察官郭弘佑到庭執行職務。
中    華    民    國    97    年    1     月    23    日
                  刑事第二庭審判長法  官  呂丹玉
                                  法  官  林恆吉
                                  法  官  王詠寰
以上正本證明與原本無異。
檢察官如不服本判決，應於收受送達後十日內向本院提出上訴書
狀，其未敘述上訴之理由者並得於提起上訴後十日內向本院補提
理由書（均須按他造當事人之人數附繕本）。
                                  書記官  駱麗君
中    華    民    國    97    年    1     月    23    日
附表一
   ┌──┬─────┬────┬────┬───┬─────────┬─────────┐
   │編號│ 支票號碼 │ 發票人 │ 到期日 │ 金額 │付款人??        │支票影本所附卷頁  │
   ├──┼─────┼────┼────┼───┼─────────┼─────────┤
   │ 1  │CU0000000 │ 林堂雄 │93.5.20 │20萬元│臺灣省合作金庫東新│93年度他字第6995號│
   │    │          │        │        │      │莊支庫            │偵查卷第191頁     │
   ├──┼─────┼────┼────┼───┼─────────┼─────────┤
   │ 2  │CU0000000 │ 林堂雄 │93.6.20 │20萬元│同上              │同上偵查卷第193頁 │
   ├──┼─────┼────┼────┼───┼─────────┼─────────┤
   │ 3  │CU0000000 │ 林堂雄 │93.7.20 │20萬元│同上              │同上偵查卷第195頁 │
   └──┴─────┴────┴────┴───┴─────────┴─────────┘
附表二
   ┌──┬─────┬─────┬────┬─────┬──────┬────────┬──────────┐
   │編號│ 支票號碼 │ 發票人   │ 到期日 │金額      │付款人      │   背    書     │支票影本所附卷頁    │
   ├──┼─────┼─────┼────┼─────┼──────┼────────┼──────────┤
   │ 1  │AE0000000 │祥康有限公│93.5.15 │10萬元    │臺灣銀行大安│「榮富」、「住」│93年度他字第6995號偵│
   │    │          │司傅孟昌  │        │          │分行        │、「郭」        │查卷第270頁         │
   ├──┼─────┼─────┼────┼─────┼──────┼────────┼──────────┤
   │ 2  │AE0000000 │祥康有限公│93.5.15 │12萬元    │臺灣銀行大安│同上            │同上偵查卷第269頁   │
   │    │          │司傅孟昌  │        │          │分行        │                │                    │
   ├──┼─────┼─────┼────┼─────┼──────┼────────┼──────────┤
   │ 3  │CU0000000 │ 林堂雄   │93.5.18 │152,800元 │合作金庫銀行│品天下、蔡松住  │同上偵查卷第271頁   │
   │    │          │          │        │          │東新莊分行  │                │                    │
   ├──┼─────┼─────┼────┼─────┼──────┼────────┼──────────┤
   │ 4  │AA0000000 │ 洪長平   │93.5.30 │127,400元 │華泰商業銀行│蔡松住、金三角實│同上偵查卷第272頁   │
   │    │          │          │        │          │新店分行    │業有限公司      │                    │
   ├──┼─────┼─────┼────┼─────┼──────┼────────┼──────────┤
   │ 5  │AB0000000 │ 林義雄   │93.6.9  │213,000元 │陽信商業銀行│「松」、順益、雙│同上偵查卷第273頁   │
   │    │          │          │        │          │木柵分行    │口組            │                    │
   ├──┼─────┼─────┼────┼─────┼──────┼────────┼──────────┤
   │ 6  │UA0000000 │ 曾兆禎   │93.6.16 │184,500元 │第一商業銀行│「住」、林銘祥、│同上偵查卷第274頁   │
   │    │          │          │        │          │雙園分行    │御家檳榔        │                    │
   ├──┼─────┼─────┼────┼─────┼──────┼────────┼──────────┤
   │ 7  │EZ0000000 │ 尤明智   │93.5.17 │94,500元  │臺灣土地銀行│蔡松住、阿得    │同上偵查卷第275頁   │
   │    │          │          │        │          │光復分行    │                │                    │
   ├──┼─────┼─────┼────┼─────┼──────┼────────┼──────────┤
   │ 8  │GC0000000 │吉祥鑫有限│93.5.28 │83,200元  │華南商業銀行│同上            │同上偵查卷第276頁   │
   │    │          │公司尤天珍│        │          │板新分行    │                │                    │
   ├──┼─────┼─────┼────┼─────┼──────┼────────┼──────────┤
   │ 9  │AA0000000 │?蚺悇?  │93.6.16 │122,000元 │華泰商業銀行│同上            │同上偵查卷第277頁   │
   │    │          │          │        │          │華江分行    │                │                    │
   ├──┼─────┼─────┼────┼─────┼──────┼────────┼──────────┤
   │ 10 │AA0000000 │ 林冠仲   │93.6.4  │75,500元  │華泰商業銀行│同上            │同上偵查卷第278頁   │
   │    │          │          │        │          │和平分行    │                │                    │
   ├──┼─────┼─────┼────┼─────┼──────┼────────┼──────────┤
   │ 11 │TB0000000 │ 陳進榮   │93.6.17 │157,600元 │第一商業銀行│蔡松住、阿得、黃│同上偵查卷第279頁   │
   │    │          │          │        │          │金城分行    │建龍            │                    │
   └──┴─────┴─────┴────┴─────┴──────┴────────┴──────────┘


司法院資訊處製作；財團法人民間司法改革基金會備份。
